【裁判字號】    99,裁,1992
【裁判日期】    990826
【裁判案由】    有關核發證明事務
【裁判全文】
最  高  行  政  法  院  裁  定
                                      99年度裁字第1992號
上  訴  人  甲○○
被 上訴 人  內政部警政署
代  表  人  王卓鈞
上列當事人間有關核發證明事務事件，上訴人對於中華民國99年
5月5日臺北高等行政法院99年度訴字第34號判決，提起上訴，本
院裁定如下：
    主  文
上訴駁回。
上訴審訴訟費用由上訴人負擔。
    理  由
一、按對於高等行政法院判決之上訴，非以其違背法令為理由，
    不得為之，行政訴訟法第242條定有明文。依同法第243條第
    1項規定，判決不適用法規或適用不當者，為違背法令；而
    判決有同條第2項所列各款情形之一者，為當然違背法令。
    是當事人對於高等行政法院判決上訴，如依行政訴訟法第24
    3條第1項規定，以高等行政法院判決有不適用法規或適用不
    當為理由時，其上訴狀或理由書應有具體之指摘，並揭示該
    法規之條項或其內容；若係成文法以外之法則，應揭示該法
    則之旨趣；倘為司法院解釋或本院之判例，則應揭示該判解
    之字號或其內容。如以行政訴訟法第243條第2項所列各款情
    形為理由時，其上訴狀或理由書，應揭示合於該條項各款之
    事實。上訴狀或理由書如未依此項方法表明，或其所表明者
    與上開法條規定不合時，即難認為已對高等行政法院判決之
    違背法令有具體之指摘，其上訴自難認為合法。
二、上訴人原任臺北市政府警察局大同分局巡佐，於民國（下同
    ）83年3月9日報經銓敘部以83台華特四字第0972919號函核
    定屆齡退休並自83年6月1日生效，嗣再以83年4月28日83台
    華特四字第0994197號函核定更改其退休等級。上訴人97年7
    月21日以93年8月19日修正之警察人員管理條例（於96年7月
    11日名稱修正為警察人員人事條例）第35條第2項規定，向
    內政部警政署（下稱警政署）申請其於57年1月9日執行交通
    整理勤務遭受暴力危害事實審核證明，經臺北市政府警察局
    大同分局轉經警政署以97年12月19日警署人字第0970147025
    號函否准所請（下稱原處分）。上訴人不服，於98年1月20
    日向警政署提起申訴，嗣以該署逾期未為函復，提起再申訴
    。因上開證明書之核發，事涉公務人員退休金核定之權利事
    項，於公務人員權利有重大影響，經公務人員保障暨培訓委
    員會（下稱保訓會）以98年7月30日公地保字第0980007752
    號函請上訴人敘明是否誤提，上訴人於同年8月5日補正復審
    書並針對原處分改提復審，嗣遭保訓會復審決定駁回，上訴
    人不服，提起本件行政訴訟。
三、本件上訴人對於高等行政法院判決上訴，主張：(一)原警察人
    員管理條例第35條第1項第2款規定：「警察人員之退休，除
    依左列規定外，適用公務人員退休法之規定：．．．二在執
    行勤務中遭受暴力或意外危害，以致心神喪失或身體殘廢退
    休者，其退休金除依規定，按因公傷病標準給與外，另加發
    5至15個基數」，故在執行勤務中遭受暴力危害，以致心神
    喪失或身體殘廢與退休者相關；另公務人員退休法第5條規
    定：「公務人員任職5年以上，有左列情形之一者，應命令
    退休：一年滿65歲者。二心神喪失或身體殘廢不堪勝任職務
    者。」故心神喪失或身體殘廢不堪勝任職務者與命令退休相
    關」。上訴人並非依原警察人員管理條例第35條第1項第2款
    退休及公務人員退休法第5條第1項第2款命令退休，但警政
    署、保訓會仍依原警察人員管理條例第35條第1項第2款退休
    及公務人員退休法第5條第1項第2款命令退休之規定，為適
    用法律錯誤。(二)上訴人雖依據原警察人員管理條例第35條第
    1項第2款及公務人員退休法第5條第1項第2款規定退休，但
    上訴人83年退休完全符合警察人員人事條例第35條第1項第1
    款、第2款之規定，故應準用警察人員人事條例第35條第1項
    第1、2款之規定。(三)保訓會復審決定及警政署均認定不適用
    警察人員人事條例第35條第1項第1、2款規定作成之處分，
    均為違法之行政處分，原審採用保訓會復審決定及警政署之
    決定，為判決不適用法規，故原判決定應予廢棄等語。惟：
    (一)按現行警察人員人事條例第35條第1項規定：「警察人員
    之退休，除依左列規定外，適用公務人員退休法之規定：．
    ．．二在執行勤務中遭受暴力或意外危害，致身心障礙，不
    堪勝任職務並依公務人員退休法命令退休者，其退休金除依
    規定按因公傷病標準給與外，另加發5至15個基數。基數內
    涵均依所任職務最高等階年功俸最高俸級計算。．．．。」
    同條第2項規定：「警察人員在本條例中華民國93年8月19日
    修正之條文施行前，有前項第2款情形，現仍支領或兼領月
    退休金者，其月退休金之給與，自修正條文施行之日起準用
    本條例之規定。」次按警察人員人事條例施行細則第17條之
    2規定：「依本條例第35條第1項第2款．．．辦理退休．．
    ．案件，應由服務機關檢具相關文件及內政部警政署．．．
    出具之事實審核證明，循行政程序彙轉銓敘部審定。」是請
    求核發事實審核證明者，限於依公務人員退休法命令退休者
    ，始生依前揭施行細則第17條之2出具事實審核證明之結果
    ，尚不包括同條項第1款屆齡命令退休及同條第2項之危勞降
    齡命令退休在內。(二)而本件上訴人於57年1月9日執行交通整
    理勤務中，因逮捕毒品現行犯時，遭嫌犯持刃器刺傷，經送
    醫急救後恢復健康後，續任職警察人員，至83年6月1日乃依
    公務人員退休法第5條等規定屆齡命令退休，並非因前開57
    年間執勤中受暴力或意外危害，致身心障礙，不堪勝任職務
    ，依公務人員退休法第5條第1項第2款規定之因公傷殘退休
    之事實，已經原審依調查證據之辯論結果詳予論斷在案，並
    詳述其認定理由在判決書，始據以認定上訴人請求被上訴人
    發給事實審核證明與法未合，原處分理由雖有不同但結論並
    無不同，且未違法，復審決定予以維持並無不合，而駁回上
    訴人在原審之訴。(三)上訴人上訴意旨固主張原判決採用被上
    訴人及復審機關決定，有適用法律錯誤及有判決不適用法規
    之違法等語。然其對於原判決取捨證據、認定事實及適用法
    令，有何具體違背論理或經驗法則，或判決違背何項法令條
    款情形，則均未經具體指摘及說明，或其所表明者與上開法
    條規定不合。從而，原判決對於上訴人之指摘部分均詳予論
    述其不足採理由，上訴人仍執陳詞再予爭執，泛言原判決違
    背法令，並未具體說明原判決其違背何項法令條款，亦未具
    體表明合於不適用法規、適用法規不當、或行政訴訟法第24
    3條第2項所列各款之情形，難認對該判決之如何違背法令已
    有具體之指摘。依首開規定及說明，應認其上訴為不合法。
四、據上論結，本件上訴為不合法。依行政訴訟法第249條第1項
    前段、第104條、民事訴訟法第95條、第78條，裁定如主文
    。
中    華    民    國    99    年    8     月    26    日
                    最高行政法院第四庭
                        審判長法官  劉  鑫  楨
                              法官  鄭  小  康
                              法官  林  文  舟
                              法官  曹  瑞  卿
                              法官  陳  鴻  斌

以  上  正  本  證  明  與  原  本  無  異
中    華    民    國    99    年    8     月    26    日
                              書記官  王  史  民

司法院資訊處製作；財團法人民間司法改革基金會備份。
